臺灣高等法院交通事件裁定　　　　　　　　　　　　九十一年度交抗字第八一七號
　　抗　告　人
　　即受處分人　甲○　男　四十.
右抗告人因違反道路交通管理處罰條例案件，不服臺灣臺北地方法院中華民國九十一
年九月三日所為裁定（九十年度交聲字第一三０六號），提起抗告，本院裁定如左：
    主  文
抗告駁回。
    理  由
一、按「禁行機車」標字，用以告示本車道禁止機器腳踏車通行，繪設於路段起點，
    道路交通標誌標線號誌設置規則第一百七十八條第一項定有明文；又機器腳踏車
    不在規定車道行駛者，處新臺幣六百元以上一千八百元以下之罰鍰，道路交通管
    理處罰條例第三條第八款、第四十五條第十三款定有明文。再汽車駕駛人（包括
    機器腳踏車）駕駛汽車違反道路交通管理處罰條例第四十五條規定者，除應依該
    條所規定之罰鍰處罰外，並予記違規點數一點，道路交通管理處罰條例第三條第
    八款、第六十三條第一項第一款亦定有明文。
二、本件抗告人即受處分人甲○於民國九十年七月二十二日十八時三十六分許，騎乘
    車號ＡＰＪ－六六０號重型機車，在臺北市○○路（原名撫遠街）設有「禁行機
    車」標字之道路上行駛，為臺北市政府警察局松山分局警員歐鑑巡以抗告人有違
    反道路交通管理處罰條例第四十五條第十三款規定之事實逕行欄停舉發，並將舉
    發單當場交由抗告人簽名收受後，抗告人固於舉發通知單上所載應到案日期前向
    原處分機關提出申訴，原處分機關乃依道路交通管理處罰條例第四十五條第十三
    款、第六十三條第一項第一款、違反道路交通管理事件統一裁罰標準表之規定，
    於九十年十月二十五日裁處受處分人罰鍰新臺幣一千八百元，並記違規點數一點
    （裁決書贅引第四十五條「第一項」第十三款，應予以更正）。抗告人於原審矢
    口否認有右開違規行為，辯稱：其由塔悠路往南京東路方向行駛，所行駛之塔悠
    路車道上並未標示「禁行機車」，且塔悠路口當時以分隔島區○○○○○路和往
    基隆路二路線，其行駛至分隔島前已選擇分隔島左側往塔悠路方向而非往基隆路
    方向，若從塔悠路前行不可直接行進往塔悠路，而須在南京東路五段口等待二段
    式左轉，則塔悠路的內側道路上必須標示禁行機車，且須標明二段式左轉，並不
    可把塔悠路口用分隔島區分云云。然查，抗告人於右揭時地行駛在塔悠路內側車
    道之事實，業據抗告人於原審調查時供述屬實（見原審卷第十八頁），並有抗告
    人庭呈之行車路線圖在卷可按（見原審卷第二十二頁），而塔悠路自健康路口起
    北往南方向原係二線道，惟行至南京東路口前方約四十公尺處增設為三線道，內
    側車道地面劃設有「禁行機車」標字清楚等情，有臺北市政府警察局松山分局九
    十年十一月二十八日北市警松分交字第九０六三九五一四００號函附卷可參（見
    原審卷第十頁、第十一頁），並經證人即舉發之警員歐巡鑑證述：當時內側車道
    有標示禁行機車等情節相符（見原審卷第十九頁），是抗告人辯稱該車道未標示
    「禁行機車」等語不足採信，且塔悠路與南京東路五段路口前明顯處設有「機車
    二段式左轉」之標誌，抗告人自應行駛機車道並依規定二段式左轉，竟未依規定
    行駛至快車道上即逕自左轉，顯有違反「機器腳踏車不在規定車道行駛」之規定
    甚明，抗告人前開置辯不足採信，其違規行為堪以認定。至抗告人所主張：若從
    塔悠路前行不可直接行進往塔悠路，而須在南京東路五段口等待二段式左轉，則
    塔悠路的內側道路上必須標示禁行機車，且須標明二段式左轉，並不可把塔悠路
    口用分隔島區分云云。然查，塔悠路之內側車道地面劃設有「禁行機車」標字清
    楚，且塔悠路與南京東路五段路口前明顯處設有「機車二段式左轉」之標誌，已
    如前述，而道路交通號誌之設置是否妥適，乃主管交通設置機關基於法律授權整
    體交通考量所為之設置，在未變更設置之前，行經該道路之人車仍應遵守該項設
    置，否則，使用道路通行者各以自認適當之交通標誌始予遵守，則交通秩序將無
    法維繫，國民之生命財產將無法保障，從而縱使抗告人認塔悠路口以分隔道區分
    之設置不當，亦無法以此卸責。綜上所述，原裁定以抗告人確有於右開時間在設
    置「禁行機車」標線之路段行駛機車之行為，因認原處分機關依行為時道路交通
    管理處罰條例第四十五條第十三款、第六十三條第一項第一款之規定裁處抗告人
    罰鍰新臺幣一千八百元，並予記違規點數一點，尚無違誤，而依道路交通案件處
    理辦法第十九條，駁回抗告人對原處分機關前開裁決之異議，核無不合。抗告意
    旨猶執：塔悠路在往南京東路五段、基隆路口之前已以分隔島區隔，分別往基隆
    路與塔悠路，且分隔的塔悠路又分為內、外兩線車道，而外側車道並沒有禁行機
車的標示，以致造成用路人選擇分隔後往塔悠路之路面，且沒有禁行機車之外側
    行車等詞指摘原裁定不當，為無理由，應予駁回。
三、據上論斷，應依道路交通案件處理辦法第二十六條、刑事訴訟法第四百十二條，
    裁定如主文。
中      華      民      國     九十一     年    十一    月    二十九    日
                              臺灣高等法院交通法庭
                                  審判長法  官  葉  騰  瑞
                                        法  官  莊  明  彰
                                        法  官  黃  國  忠
右正本證明與原本無異。
不得再抗告。
                                        書記官  劉  貞  達
中      華      民      國     九十一     年    十一    月    二十九    日
